【裁判字號】    99,審訴,2016
【裁判日期】    990705
【裁判案由】    毒品危害防制條例
【裁判全文】
臺灣高雄地方法院刑事判決            99年度審訴字第2011號
公  訴  人  臺灣高雄地方法院檢察署檢察官
被      告  甲○○
上列被告因毒品危害防制條例案件，經檢察官提起公訴（99年度
毒偵字第2837號、99年度偵字第16650 號），被告於準備程序中
就被訴事實為有罪之陳述，經本院告知簡式審判程序之旨，並聽
取被告與公訴人之意見後，本院合議庭裁定由受命法官獨任進行
簡式審判程序，判決如下：
    主  文
甲○○犯如附表所示之罪共罪，均累犯，分別處如附表所示之
刑。應執行有期徒刑壹年肆月。扣案如附表編號(一)所示之針筒壹
支、夾鏈袋壹只，均沒收之，附表編號(二)所示之第一級毒品海洛
因壹包，沒收銷燬之。
    事實及理由
一、犯罪事實：
    甲○○前於民國97年間，因施用毒品案件，經本院以97年度
    審毒聲字第323 號裁定送觀察、勒戒後，因認有繼續施用毒
    品之傾向，續由本院以97年度審毒聲字第623 號裁定令入戒
    治所施以強制戒治，於98年3 月12日執行完畢，並由臺灣高
    雄地方法院檢察署檢察官為不起訴處分確定。另於95年間因
    搶奪案件，經本院95年度訴字第2586號判決判處有期徒刑8
    月確定，嗣經減刑，於96年7 月16日執行完畢。詎其仍不知
    悔改並戒絕毒癮，於前開觀察、勒戒、強制戒治執行完畢之
    5 年內，分別為下列行為：
  (一)基於施用第一級毒品海洛因之犯意，於99年4 月22日下午5
    時30分許，在高雄縣大社鄉○○路「大社公園」廁所內，以
    針筒注射之方式，施用第一級毒品海洛因1 次。嗣於同年月
    24日下午3 時許，因另涉竊盜案為警查獲，並在高雄縣大社
    鄉嘉誠村嘉新巷6 號前，於該失竊機車之置物箱內，扣得被
    告所有供施用海洛因所用之針筒1 支、夾鏈袋1 只，並經其
    同意採集其尿液送驗，檢驗結果確呈嗎啡、可待因陽性反應
    ，進而知悉上情。
  (二)基於施用第一級毒品海洛因之犯意，於99年4 月25日下午5
    時30分許，在高雄縣大社鄉某公園內以針筒注射之方式，施
    用第一級毒品海洛因1 次；又與陳文格（另案偵辦中）共同
    基於持有第一級毒品海洛因之犯意聯絡，於同年月28日中午
    12時25分許，在高雄縣大社鄉○○路與和平路口，向某真實
    姓名、年籍不詳之綽號「阿志」之成年男子，以新臺幣500
    元之價格，共同購入第一級毒品海洛因1 包，而予以持有之
    。嗣於同年月28日中午12時25分許，在上開地點，為警盤查
    ，當場扣得上開未及施用之海洛因1 包（重量如附表編號(二)
    所示），並經其同意採集其尿液送驗，檢驗結果確呈嗎啡、
    可待因陽性反應，進而知悉上情。
二、證據：
  (一)犯罪事實(一)部分：
    1.台灣檢驗科技股份有限公司99年5 月6 日濫用藥物尿液檢
      驗報告。
    2.高雄縣警察局仁武分局大社所偵辦毒品案件尿液採驗檢驗
      對照表。
    3.扣案之針筒1 支、夾鏈袋1 只。
    4.被告之自白。
  (二)犯罪事實(二)部分：
    1.台灣檢驗科技股份有限公司99年5 月12日濫用藥物尿液檢
      驗報告。
    2.高雄縣警察局仁武分局大社所偵辦毒品案件尿液採驗檢驗
      對照表。
    3.扣案之海洛因1 包（重量如附表編號(二)所示）、高雄市立
      凱旋醫院99年5 月31日濫用藥物成品檢驗鑑定書1 份。
    4.被告之自白。
三、論罪：
  (一)被告前因施用毒品案件經裁定送觀察、勒戒、強制戒治執行
    完畢後，又於5 年內再犯本件施用毒品案件，檢察官依毒品
    危害防制條例第23條第2 項規定逕行起訴，即無不合，合先
    敘明。
  (二)按海洛因為毒品危害防制條例第2 條第2 項第1 款規定之第
    一級毒品。是核被告上開所為，分別係犯2 次毒品危害防制
    條例第10條第1 項之施用第一級毒品及1 次同條例第11條第
    1 項持有第一級毒品罪。檢察官雖未於起訴書所犯法條欄引
    用毒品危害防制條例第11條第1 項之條文，惟已於起訴書犯
    罪事實欄載明被告持有第一級毒品經查獲之事實，並經本院
    於準備程序、審判程序中補充告知被告另涉犯持有第一級毒
    品罪嫌，此有本院準備程序筆錄、審理筆錄等在卷足憑，是
    該部分既在起訴範圍內，本院自應予以審理，附此敘明。被
    告上開施用第一級毒品海洛因前所持有之第一級毒品部分，
    其持有之低度行為應為施用之高度行為所吸收，均不另論罪
    。被告與陳文格就上開持有第一級毒品部分，有犯意聯絡與
    行為分擔，為共同正犯。被告所犯上開3 罪，犯意各別，行
    為互殊，觸犯構成要件不同，應予分論併罰。又被告前有如
    犯罪事實欄所述經判處有期徒刑並執行完畢之情形，此有臺
    灣高等法院被告前案紀錄表在卷可佐，其於徒刑執行完畢5
    年之內故意再犯本件有期徒刑以上之罪，皆為累犯，應依法
    加重其刑。
四、科刑：
  (一)爰審酌被告施用毒品之行為不僅戕害自身身心健康，亦間接
    影響社會治安，被告前經觀察、勒戒、強制戒治後，仍未能
    戒斷毒癮，復再犯本件施用毒品案件，且曾有違反職役職務
    、搶奪、公共危險等多項前科及執行紀錄，有其本院院內索
    引卡紀錄表報表及前揭臺灣高等法院被告前案紀錄表等各1
    份在卷可稽，顯見其對毒品之依賴情形非輕，且平日素行非
    佳，並考量被告犯後坦承犯行等一切情狀，分別量處如主文
    所示之刑，並定應執行之刑，以資懲儆。
  (二)扣案之白色粉末1 包（驗前淨重0.094公克、驗後淨重0.084
    公克），確屬第一級毒品海洛因無訛，此有上開高雄市立凱
    旋醫院濫用藥物成品檢驗鑑定書1 份在卷可佐；而裝盛該第
    一級毒品海洛因之包裝袋，其中亦含有無法析離之第一級毒
    品海洛因，是應依毒品危害防制條例第18條第1 項前段規定
    諭知沒收銷燬之。至鑑驗耗用之毒品既已滅失，自毋庸宣告
    沒收銷燬，附此敘明。
  (三)扣案之針筒1 支、夾鏈袋1 只，業據被告自承均為其所有，
    且係供本件犯罪事實(一)部分施用第一級毒品犯罪所用之物，
    應依刑法第38條第1 項第2 款宣告沒收。
據上論斷，應依刑事訴訟法第273 條之1 第1 項、第284 條之1
、第299 條第1 項前段，毒品危害防制條例第10條第1 項、第11
條第1 項、第18條第1 項前段，刑法第11條、第28條、第47條第
1 項、第38條第1 項第2 款、第51條第5 款、第9 款，判決如主
文。
本案經檢察官乙○○到庭執行職務。
中    華    民    國    99    年    7     月    5    日
                  刑事第十庭  法  官    呂明燕
以上正本證明與原本無異。
如不服本判決應於收受本判決後10日內向本院提出上訴書狀，並
應敘述具體理由，如未敘述上訴理由者，應於上訴期間屆滿後20
日內補提理由書狀於本院（均須按他造當事人之人數附繕本）「
切勿逕送上級法院」。
中    華    民    國    99    年    7     月    5    日
                              書記官    張琇晴
附表：
┌─────────┬─────────────────────────┐
│   編    號       │           宣        告         刑                │
├─────────┼─────────────────────────┤
│       (一)         │施用第一級毒品，累犯，處有期徒刑捌月。扣案之針筒壹│
│即犯罪事實欄(一)部分│支、夾鏈袋壹只，均沒收之。                        │
├─────────┼─────────────────────────┤
│                  │施用第一級毒品，累犯，處有期徒刑捌月。            │
│       (二)         ├─────────────────────────┤
│即犯罪事實欄(二)部分│共同持有第一級毒品，累犯，處有期徒刑月，扣案第一│
│                  │級毒品海洛因壹小包（驗前淨重零點零玖肆公克，驗後淨│
│                  │重零點零捌肆公克）沒收銷燬之。                    │
└─────────┴─────────────────────────┘
附錄本判決論罪科刑之法條：
毒品危害防制條例第10條
施用第一級毒品者，處六月以上五年以下有期徒刑。
施用第二級毒品者，處三年以下有期徒刑。
毒品危害防制條例第11條第1項
持有第一級毒品者，處 3 年以下有期徒刑、拘役或新臺幣 5 萬
元以下罰金。

司法院資訊處製作；財團法人民間司法改革基金會備份。
